臺灣板橋地方法院刑事判決　　　　　　　96年度訴字第1576號
公　訴　人　臺灣板橋地方法院檢察署檢察官
被　　　告　甲○○
上列被告因違反毒品危害防制條例案件，經檢察官提起公訴（
96年度毒偵字第2615號），本院依簡式審判程序，判決如下：
    主  文
甲○○施用第一級毒品，累犯，處有期徒刑壹年陸月。
    事  實
一、甲○○前曾因施用毒品案件，經本院以九十二年毒聲字第四
    八五號裁定送觀察、勒戒後，認有繼續施用毒品之傾向，再
    經本院以九十二年度毒聲字第八六七號裁定施以強制戒治，
    於民國九十二年十一月七日釋放（接續執行有期徒刑），九
    十三年三月十三日執行完畢。又因犯竊盜罪，經本院以九十
    一年度訴字第一四七九號判決判處有期徒刑六月確定，又因
    犯搶奪罪，經臺灣高等法院以九十一年度上訴字第三二三三
    號判決判處有期徒刑七月確定，經臺灣高等法院定其應執行
    刑為有期徒刑一年，於於九十四年三月十四日因縮短刑期執
    行完畢。詎仍不知悔改，明知海洛因、甲基安非他命（下稱
    安非他命）分係毒品危害防制條例所列之第一、二級毒品，
    不得非法施用、持有，仍基於施用海洛因、安非他命之犯意
    ，於九十六年一月十一日下午二時許，在臺北縣三重市友人
    住處內，以吸食器吸食之方式同時施用第一級毒品海洛因及
    第二級毒品安非他命，嗣於九十六年一月十一日下午四時許
    ，在臺北縣板橋市○○路十三號前為警查獲，經採集其尿液
    送驗後查知上情。
二、案經臺北縣政府警察局移送臺灣板橋地方法院檢察署檢察官
    偵查起訴。本院於準備程序進行中，甲○○就被訴事實為有
    罪之陳述，經告知簡式審判程序之旨，並聽取各當事人之意
    見後，本院合議庭裁定由受命法官獨任進行簡式審判程序。
    理由
一、業經被告甲○○對上揭犯罪事實於本院審理時自白不諱，其
    於九十六年一月七日經警查獲後採集尿液鑑驗結果，確呈鴉
    片、安非他命類陽性反應，有臺灣檢驗科技股份有限公司濫
    用藥物尿液檢驗報告書一份在卷可稽，足認被告前揭施用毒
    品之自白與事實相符，堪予採信。被告前曾因施用毒品案件
    ，經本院以九十二年毒聲字第四八五號裁定送觀察、勒戒後
    ，認有繼續施用毒品之傾向，再經本院以九十二年度毒聲字
    第八六七號裁定施以強制戒治，於九十二年十一月七日釋放
    ，九十三年三月十三日執行完畢，有臺灣高等法院被告前案
    紀錄表附卷可按，從而被告於前次強制戒治執行完畢釋放後
    ，五年內再犯施用毒品罪事證明確，其犯行洵堪認定，自應
    依法論科。至公訴意旨認為被告係分別施用海洛因、安非他
    命，然被告於本院審理時堅稱係將海洛因及安非他命一同置
    於吸食器內施用，而此舉尚非不可想像而無從採信，公訴意
    旨復未舉出積極證據足資認定被告所辯不實，尚無積極證據
    足認被告係完全分別施用，即依被告所供，認定被告係同時
    施用第一、二級毒品，附此敘明。
二、核被告所為，係犯毒品危害防制條例第十條第一項、第二項
    之施用第一級毒品罪及第二級毒品罪。其於施用前後持有第
    一級毒品海洛因及持有第二級毒品安非他命之低度行為，應
    分別為施用之高度行為所吸收，均不另論罪。又被告同時施
    用海洛因及安非他命，係一行為觸犯數罪名，為想像競合犯
    ，應從一重之施用第一級毒品罪處斷。公訴意旨認上開二罪
    間，犯意各別，罪名互殊，應予分論併罰，似有誤認，業已
    論述如前，併此敘明。被告前曾因犯竊盜罪，經本院以九十
    一年度訴字第一四七九號判決判處有期徒刑六月確定，又因
    犯搶奪罪，經臺灣高等法院以九十一年度上訴字第三二三三
    號判決判處有期徒刑七月確定，經臺灣高等法院定其應執行
    刑為有期徒刑一年，於於九十四年三月十四日因縮短刑期執
    行完畢，此有臺灣高等法院被告前案紀錄表一份在卷可稽，
    其於有期徒刑執行完畢後，五年之內故意犯本件有期徒刑以
    上之罪，應依刑法第四十七條第一項累犯之規定，加重其刑
    。爰分別審酌被告前有麻藥、毒品、竊盜、搶奪等多項前科
    ，顯示素行不佳，有前開前案紀錄表可參，復犯本案，顯然
    先前所受保安處分、刑之執行，尚未收矯治、警惕之效，又
    自稱係將分屬中樞神經抑制劑及中樞神經興奮劑之海洛因及
    安非他命混合施用，更顯示其毒癮既深且重，已遠逾一般施
    用犯行，被告既無確實戒毒之決心，已難自拔，自應施以相
    當之刑罰，以期收教化之功能，兼衡其經查獲後自知事證明
    確，雖避重就輕，仍坦承曾施用毒品，且其施用毒品犯行所
    生危害，主要以自戕身心健康為主，對於他人生命、身體、
    財產等法益，尚未查得重大直接危害等一切情狀，量處如主
    文所示之刑，以示懲儆。
據上論斷，應依刑事訴訟法第273條之1第1項、第299條第1項前
段，毒品危害防制條例第10條第1項、第2項、第23條第2項，刑
法第11條前段、第55條、第47條第1項，判決如主文。
本案經檢察官靳開聖到庭執行職務
中　　華　　民　　國　　96　　年　　6 　　月　　22　　日
　　　　　　　　　刑事第八庭    法　官　王偉光
上列正本證明與原本無異。
如不服本判決，應於判決送達後十日內向本院提出上訴狀（應附
繕本），上訴於臺灣高等法院。
          　　　　　　　　　　　書記官　陳怡君
中　　華　　民　　國　　96　　年　　6 　　月　　22　　日
附錄本案論罪科刑法條全文：
毒品危害防制條例第10條：
施用第一級毒品者，處6月以上5年以下有期徒刑。
施用第二級毒品者，處3年以下有期徒刑。
